【裁判字號】    95,訴,875
【裁判日期】    950818
【裁判案由】    毒品危害防制條例
【裁判全文】
臺灣高雄地方法院刑事判決               95年度訴字第875號
公  訴  人  臺灣高雄地方法院檢察署檢察官
被      告  乙○○
                    現於台灣高雄第二監獄執行
上列被告因毒品危害防制條例案件，經檢察官提起公訴（95年度
毒偵字第1673號），及併案（95年度毒偵字第5210號），被告於
本院準備程序為有罪之陳述，經合議庭裁定由受命法官依簡式審
判程序獨任審理，判決如下：
    主  文
乙○○連續施用第一級毒品，累犯，處有期徒刑壹年；扣案第一
級毒品毒品海洛因貳包〔壹包淨重零點壹伍公克、殘渣空包裝重
零點貳柒公克；壹包淨重零點零參公克、殘渣空包裝重零點貳肆
公克〕沒收銷燬。
    事 實
一、乙○○前因竊盜案件，經法院判決有期徒刑2 年6 月確定，
    於94年11月27日縮刑期滿執行完畢，又於92年間，因施用第
    一級毒品海洛因，經法院裁定送強制戒治，而於93年3 月12
    日期滿執行完畢。詎其猶不知戒絕悔改，竟於強制戒治執行
    完畢釋放後5 年內，基於施用第一級毒品海洛因之概括犯意
    ，先後於95年1 月20日下午6 時50分許回溯24小時之某時，
    及於95年4 月15日20時，均在其位於高雄縣旗山鎮三桃巷14
    號住處內，以將海洛因摻入香煙內吸食方式施用第一級毒品
    海洛因共2 次；嗣分於95年1 月20日6 時50分許，在高雄市
    三民區○○路與民豊路口處，為警查獲，並扣得其所有供其
    施用之毒品海洛因1 包〔淨重0.15公克，空包裝重0.27公克
    〕；另於95年5 月30日13時10分許，在高雄市旗津區復興巷
    23 之74 號前，為警盤檢查獲，並扣得其所有供其施用之毒
    品海洛因1 包〔淨重0.03公克，空包裝重0.24公克〕，而查
    悉上情。
二、案經高雄市政府警察局新興分局報請臺灣高雄地方法院檢察
    署檢察官偵查起訴及鼓山分局報請同署移送併辦。
    理    由
一、本件被告所犯係死刑、無期徒刑、最輕本刑為3 年以上有期
    徒刑以外之罪，其於準備程序中就被訴事實為有罪之陳述，
    經法官告知簡式審判程序之旨，並聽取公訴人及被告之意見
    後，本院認無不得或不宜改依簡式審判程序進行之情事，依
    刑事訴訟法第273 條之1 第1 項、第284 條之1 規定，裁定
    本件進行簡式審判程序，合先敘明。
二、上揭事實，已據被告乙○○於本院審理中坦承不諱，另被告
    為警查獲，採集尿水經送驗後亦均呈嗎啡陽性反應，有高雄
    市凱旋醫院尿液檢驗報告2 紙各附於卷內可佐，又其為警查
    獲後，扣得之2 包白粉，經送檢驗結果，均含第1 級第6 項
    毒品海洛因成分，有法務部調查局鑑定通知書2 紙在本院卷
    可稽，足認被告上開自白確與事實相符，洵堪採為論罪科刑
    之依據。
三、按犯毒品危害防制條例第10條施用第1 級毒品之罪者，檢察
    官應先將被告送勒戒處所觀察、勒戒，經觀察、勒戒後，認
    有繼續施用毒品之傾向者，應令入戒治處所強制戒治，又強
    制戒治執行完畢後，5 年內再犯第10條施用毒品之罪，檢察
    官應依法追訴，毒品危害防制條例第20條、第23條規定甚明
    。被告前既因施用毒品案件，經送強制戒治於93年3 月12日
    執行完畢，有台灣高等法院被告前案紀錄表1 紙在卷可稽，
    又其於執行完畢釋放後5 年內再犯本件施用毒品案件，依前
    述規定應予論罪科刑。
四、核被告所為，係犯毒品危害防制條例第10條第1 項之施用第
    1 級毒品罪。被告持有第1 級毒品海洛因後進而施用，其持
    有之低度行為應為施用之高度行為所吸收，不另論罪。又被
    告行為後，刑法第56條連續犯之規定，業於94年1 月7 日修
    正公布刪除，並於95年7 月1 日施行，則被告之犯行，因行
    為後新法業已刪除連續犯之規定，此刪除雖非犯罪構成要件
    之變更，但顯已影響行為人刑罰之法律效果，自屬法律有變
    更，依新法第2 條第1 項規定，比較新、舊法結果，仍應適
    用較有利於被告之行為時法律即舊法論以連續犯（最高法院
    95年第8 次刑事庭會議決議參照），是被告多次施用第1 級
    犯行，時間緊接、手法相同，顯係觸犯構成要件相同之罪，
    為連續犯，應依修正前刑法第56條之規定，論以一罪，並依
    法加重其刑。又被告前因竊盜案件，經法院判決有期徒刑2
    年6 月確定，於94年11月27日縮刑期滿執行完畢，此有被告
    前案紀錄表乙紙附卷可稽，茲於5 年以內再故意犯本件有期
    徒刑以上之罪，不論依修正前之刑法第47條，或修正後之刑
    法第47條第1 項之規定，均構成累犯，對被告而言並無有利
    或不利之情形，自不生新舊法比較之問題，應逕依修正前之
    刑法第47條，論以累犯，並加重其刑；先後2 種刑之加重，
    並依法遞加重之。又公訴人雖僅就95年1 月20日下午6 時50
    分許回溯24小時之某時施用第一級毒品之犯罪行為起訴，餘
    者未於起訴書中敘及，惟移送併案審理部分與已起訴之犯行
    ，有連續犯之裁判上一罪關係，如前所述，是檢察官就犯罪
    事實一部起訴，依刑事訴訟法267 條規定，其效力及於全部
    ，法院自得併予審理。爰審酌被告前因施用毒品案件，經送
    強制戒治後仍不知悔改，再次為本件施用毒品之犯行，顯見
    被告並不知悔改施用毒品之惡習，惟念及被告犯後坦承施用
    毒品，及其施用毒品之犯行，係戕害自身身體健康，並未危
    及他人，犯後態度良好等一切情狀，量處如主文所示之刑，
    以資懲儆。扣案之第1 級毒品海洛因2 包〔包裝毒品殘渣袋
    2 個，因均與毒品無法完全析離，亦視同毒品〕，既係毒品
    ，如前所述，應依毒品危害防制條例第18條第1 項前段之規
    定，宣告沒收銷燬之；而鑑驗所耗損之毒品，既已費失，自
    無庸宣告沒收銷燬，併此敘明。
五、據上論斷，應依刑事訴訟法第273 條之1 第1 項、第299 條
    第1 項前段，毒品危害防制條例第10條第1 項、第18條第1
    項前段，刑法第2 條第1 項、第11條前段、修正前刑法第56
    條、第47條，判決如主文。
本案經檢察官甲○○到庭執行職務。
中    華    民    國    95    年    8     月    18    日
                    刑事第二庭  法  官  陳銘珠
以上正本證明與原本無異。
如不服本判決，應於收受送達之日起10日內向本院提出上訴書狀
。
中    華    民    國    95    年    8     月    18    日
                                書記官  黃美玲
附錄本判決論罪科刑法條：
毒品危害防制條例第10條
施用第一級毒品者，處 6 月以上 5 年以下有期徒刑。


司法院資訊處製作；財團法人民間司法改革基金會備份。
